臺灣橋頭地方法院刑事裁定　　　　　　　111年度聲字第235號
聲　請　人　臺灣橋頭地方檢察署檢察官
受　刑　人　黃暐庭
上列聲請人因受刑人數罪併罰有二裁判以上，聲請定其應執行之
刑（111年度執聲字第121號），本院裁定如下：
    主  文
黃暐庭犯如附表所示柒罪，所處各如附表所示之刑，應執行有期
徒刑壹年拾月。
    理  由
一、聲請意旨略以：受刑人黃暐庭因犯如附表所示之罪，先後判
    決確定如附表所示之刑，爰依刑事訴訟法第477 條第1 項及
    刑法第50條、第53條、第51條第5 款規定，聲請定其應執行
    之刑等語。
二、按裁判確定前犯數罪者，併合處罰之；數罪併罰，有二裁判
    以上者，依刑法第51條之規定，定其應執行之刑；數罪併罰
    ，分別宣告其罪之刑，宣告多數有期徒刑者，於各刑中之最
    長期以上，各刑合併之刑期以下，定其刑期，但不得逾30年
    ，刑法第50條第1 項前段、第53條及第51條第5 款分別定有
    明文。次按法律上屬於自由裁量之事項，有其外部性界限及
    內部性界限，並非概無拘束。依據法律之具體規定，法院應
    在其範圍選擇為適當之裁判者，為外部性界限；而法院為裁
    判時，應考量法律之目的，及法律秩序之理念所在者，為內
    部性界限。法院為裁判時，二者均不得有所踰越。在數罪併
    罰，有2 裁判以上，定其應執行之刑時，固屬於法院自由裁
    量之事項，然仍應受前揭外部性界限及內部性界限之拘束（
    最高法院92年度台非字第227 號判決要旨參照）。按所謂「
    裁判確定前」，應以聲請定執行刑之各罪中最先裁判確定案
    件之確定時為準；換言之，必須其他各罪之犯罪行為時，均
    在最先一罪判決確定前始符合數罪併罰之條件，只要所犯各
    罪均符合最先一罪裁判確定前所犯，即應由執行檢察官聲請
    犯罪事實最後判決之法院定其各罪之應執行刑，不能因犯罪
    之一部分所科之刑業經執行完畢，而認檢察官之聲請為不合
    法，予以駁回。至已執行部分，自不能重複執行，應由檢察
    官於指揮執行時扣除之，此與定應執行刑之裁定無涉（最高
    法院86年度台抗字第472 號裁定意旨參照）。
三、查受刑人所犯如附表所示之罪，業經法院先後判處如同表所
    示之刑，並於該表所示日期分別確定在案乙節，有臺灣高等
    法院被告前案紀錄表及各該刑事判決正本或檢索資料在卷可
    稽，其中編號2 至7 所示之罪係得易科罰金之罪，至其餘各
    罪則均係不得易科罰金之罪，乃屬刑法第50條第1 項但書第
    1 款例外不得併合處罰之情形，惟此業經受刑人具狀聲請予
    以合併定其應執行之刑，有受刑人聲請書1 紙（見111 年度
    執聲字第121 號卷內）附卷可考，符合同條第2 項規定；茲
    檢察官依受刑人請求聲請定其應執行之刑，本院審核認聲請
    為正當，應定其應執行刑。又查附表編號1 至3 、4 至7 所
    示之罪曾經本院及臺灣高雄地方法院以裁判定應執行如附表
    備註欄所示，是本院所定應執行刑，除不得逾越法律之外部
    界限（7 罪總和為有期徒刑2 年6 月），亦應受內部界限之
    拘束（即不得重於編號1 至3 、4 至7 分別定應執行刑有期
    徒刑1 年2 月與10月之總和，即有期徒刑2 年）。準此審酌
    受刑人所涉罪名分別為傷害罪、侵占罪、持有第二級毒品罪
    、施用第一、二級毒品罪，暨各次犯罪時間等情，合併定其
    應執行刑如主文所示。至數罪併罰中之一罪，雖得易科罰金
    ，若因與不得易科之他罪合併處罰結果而不得易科罰金時，
    原可易科部分所處之刑，毋庸為易科罰金折算標準之記載，
    司法院大法官會議釋字第144 號解釋可資參照。是受刑人所
    犯附表編號2 至7 所示之罪雖經法院判處有期徒刑6 月以下
    之刑，惟因與編號1 不得易科罰金之刑合併定應執行之刑，
    即毋庸諭知得易科罰金折算標準，附此敘明。至受刑人所犯
    如附表編號1 至2 所示案件，雖已執行完畢，有臺灣高等法
    院被告前案紀錄表在卷可稽，惟依前開說明，本件仍應由法
    院定其應執行刑，俟檢察官指揮執行「應執行刑」時，再就
    形式上已執行部分予以折抵，附此敘明。
四、依刑事訴訟法第477 條第1 項，刑法第50條、第53條、第51
    條第5 款，裁定如主文。
中    華    民    國   111    年    2     月    25    日
                  刑事第一庭    法  官  林  筠 
以上正本證明與原本無異。
如不服本裁定，應於送達後5日內，向本院提出抗告狀。
中    華    民    國   111    年    2     月    25    日
                                書記官  邱上一  
附表：       
┌─┬────┬───────┬─────┬───────────┬───────────┐
│編│罪  名  │宣告刑        │犯罪日期  │最後事實審            │確定判決              │
│號│        │              │          ├─────┬─────┼─────┬─────┤
│  │        │              │          │法院、案號│判決日期  │法院、案號│確定日期  │
├─┼────┼───────┼─────┼─────┼─────┼─────┼─────┤
│1 │持有第二│處有期徒刑捌月│107 年10月│高雄地院10│108 年8 月│高雄地院10│108 年9 月│
│  │級毒品純│。            │12日      │8 年度審訴│22日      │8 年度審訴│17日      │
│  │質淨重20│              │          │字第669 號│          │字第669 號│          │
│  │公克以上│              │          │          │          │          │          │
│  │罪      │              │          │          │          │          │          │
├─┼────┼───────┼─────┼─────┼─────┼─────┼─────┤
│2 │傷害罪  │處有期徒刑參月│108 年1 月│本院108 年│108 年12月│本院108 年│109 年4 月│
│  │        │，如易科罰金，│20日      │度簡字第23│20日      │度簡字第23│1 日      │
│  │        │以新臺幣壹仟元│          │04號      │          │04號      │          │
│  │        │折算壹日。    │          │          │          │          │          │
├─┼────┼───────┼─────┼─────┼─────┼─────┼─────┤
│3 │侵占罪  │處有期徒刑伍月│108 年8 月│本院109 年│110 年3 月│本院109 年│110 年5 月│
│  │        │，如易科罰金，│17日      │度簡上字第│29日      │度簡上字第│12日      │
│  │        │以新臺幣壹仟元│          │319 號    │          │319 號    │          │
│  │        │折算壹日。    │          │          │          │          │          │
├─┼────┼───────┼─────┼─────┼─────┼─────┼─────┤
│4 │施用第二│處有期徒刑貳月│107 年8 月│高雄地院10│109 年10月│高雄地院10│109 年10月│
│  │級毒品罪│，如易科罰金，│24日      │9 年度審訴│15日      │9 年度審訴│15日      │
│  │        │以新臺幣壹仟元│          │字第447 號│          │字第447 號│          │
│  │        │折算壹日。    │          │          │          │          │          │
├─┼────┼───────┼─────┼─────┼─────┼─────┼─────┤
│5 │施用第一│處有期徒刑陸月│107 年10月│同上      │同上      │同上      │同上      │
│  │級毒品罪│，如易科罰金，│10日      │          │          │          │          │
│  │        │以新臺幣壹仟元│          │          │          │          │          │
│  │        │折算壹日。    │          │          │          │          │          │
├─┼────┼───────┼─────┼─────┼─────┼─────┼─────┤
│6 │施用第二│處有期徒刑參月│107 年10月│同上      │同上      │同上      │同上      │
│  │級毒品罪│，如易科罰金，│11日      │          │          │          │          │
│  │        │以新臺幣壹仟元│          │          │          │          │          │
│  │        │折算壹日。    │          │          │          │          │          │
├─┼────┼───────┼─────┼─────┼─────┼─────┼─────┤
│7 │施用第二│處有期徒刑參月│107 年11月│同上      │同上      │同上      │同上      │
│  │級毒品罪│，如易科罰金，│4 日      │          │          │          │          │
│  │        │以新臺幣壹仟元│          │          │          │          │          │
│  │        │折算壹日。    │          │          │          │          │          │
├─┴────┴───────┴─────┴─────┴─────┴─────┴─────┤
│備註：                                                                                  │
│1.編號1至3之罪業經本院110年度聲字第1076號裁定定應執行刑有期徒刑1年2月確定。             │
│2.編號4至7之罪業經高雄地院109年度審訴字第447號號判決定應執行刑有期徒刑10月確定。        │
│3.編號1至2之罪已於110年4月5日因縮短刑期執畢出監。                                       │
└────────────────────────────────────────────┘